臺灣雲林地方法院刑事判決
110年度易字第421號
公  訴  人  臺灣雲林地方檢察署檢察官
被      告  林建宏



上列被告因詐欺案件，經檢察官提起公訴（110年度偵緝字第73
號、第86號），被告於準備程序中就被訴事實為有罪之陳述，經
告知簡式審判程序之旨，並聽取當事人之意見後，本院合議庭裁
定由受命法官獨任進行簡式審判程序，並判決如下：
    主    文
林建宏共同犯詐欺取財罪，處有期徒刑參月，如易科罰金，以新
臺幣壹仟元折算壹日。
    事    實
一、林建宏與許桐銘（本院通緝中）為朋友關係，林建宏與許桐
    銘均明知許桐銘無相關資力，亦無瑪莎拉蒂之權利車可販售
    予他人，竟意圖為自己不法之所有，基於詐欺取財之犯意聯
    絡，於民國109年7月間，許桐銘先透過社群網站FACEBOOK及
    通訊軟體LINE與王紹宇私訊聯繫，並向王紹宇佯稱係經營買
    賣跑車，並接續傳送其有相關資力之照片、有1台瑪莎拉蒂
    之權利車欲販售等訊息予王紹宇，致王紹宇陷於錯誤，誤認
    許桐銘有相關財力且確實有該權利車可販售後，林建宏、許
    桐銘於同年月16日下午3時許，一同前往王紹宇所經營位在
    雲林縣○○市○○路000號之2之店內，由林建宏佯裝為許桐銘之
    會計，協助王紹宇與許桐銘簽立「權利車買賣代找代售合約
    書」，王紹宇並當場交付現金新臺幣（下同）5萬元予許桐
    銘。復於同年月18日下午某時許，許桐銘接續向王紹宇佯稱
    ：該權利車要換電瓶云云，王紹宇因而陷於錯誤，於同日下
    午5時47分許，委由女友黃聖茹依指示匯款7,000元至許桐銘
    所有中國信託商業銀行帳號000000000000號帳戶內。林建宏
    、許桐銘再於同日晚間11時許，一同前往上址店內，接續向
    王紹宇佯稱：該權利車要修理汽門云云，王紹宇因而於同年
    月21日上午9時許，在上址店內交付現金10,000元予許桐銘
    ，許桐銘並接續向王紹宇謊稱須再支付該權利車過戶之相關
    行政費用，且由林建宏協助王紹宇與許桐銘簽立「清償車款
    動產內容合約書」、「購買車主零件估價單」。嗣於同年月
    24日晚間7時許，王紹宇於雲林縣斗六市真岡大飯店交付現
    金12,223元予許桐銘，作為買賣上開權利車辦理過戶之相關
    行政費用後，林建宏、許桐銘卻遲未將上開權利車過戶予王
    紹宇且無法聯繫，王紹宇因而查覺受騙，報警處理，因而查
    悉上情。
二、案經王紹宇訴由雲林縣警察局斗六分局報告臺灣雲林地方檢
    察署檢察官偵查起訴。
    理    由
壹、程序部分：
　　被告林建宏所犯之罪，非死刑、無期徒刑、最輕本刑為3年
    以上有期徒刑之罪，其於準備程序中就前揭被訴事實為有罪
    之陳述，經告知簡式審判程序之旨，並聽取其與公訴人之意
    見後，本院合議庭認無不得或不宜改依簡式審判程序進行之
    情事，依刑事訴訟法第273條之1第1項規定，裁定由受命法
    官獨任進行簡式審判程序，是本案之證據調查，依刑事訴訟
    法第273條之2規定，不受同法第159條第1項、第161條之2、
    第161條之3、第163條之1及第164條至第170條規定之限制，
    合先敘明。
貳、實體部分：
一、認定犯罪事實所憑之證據及理由：
　　上開犯罪事實，業據被告林建宏於警詢、偵訊及本院審理中
    坦承不諱（見警卷第1頁至第5頁、偵緝86卷第37頁至第42頁
    、本院卷第184頁），核與共犯許桐銘於偵訊時之供述、證
    人即告訴人王紹宇、證人黃聖茹於警詢及偵訊之證述大致相
    符，並有中國信託商業銀行股份有限公司109年12月11日中
    信銀字第109224839315460號函暨客戶個人資料及交易明細
    、權利車買賣代找代售合約書、清償車款動產內容合約書、
    購買車主零件估價單各1份、被告許桐銘（陽恩私人會所公
    司)名片1張、許桐銘拍攝與名人、名車、遊艇、瑪莎拉蒂權
    利車相關照片37張、被告許桐銘與王紹宇之messenger對話
    紀錄5張、LINE對話紀錄擷圖8張、車輛詳細資料報表1張在
    卷可稽（見警卷第21頁至第27頁背面、第31頁至第39頁背面
    、第42頁、偵卷第77頁、第78頁），足認被告上開任意性之
    自白與事實相符，堪以採信。綜上所述，本案事證明確，被
    告犯行堪以認定，應依法論科。
二、論罪科刑之理由：
  ㈠按正犯、從犯之區別，係以其主觀之犯意及客觀之犯行為標
    準，凡以自己犯罪之意思而參與犯罪，無論其所參與者是否
    犯罪構成要件之行為，皆為正犯，其以幫助他人犯罪之意思
    而參與犯罪，其所參與者，苟係犯罪構成要件之行為，亦為
    正犯，必以幫助他人犯罪之意思而參與犯罪，其所參與者又
    為犯罪構成要件以外之行為，始為從犯；又刑法上所謂幫助
    他人犯罪，係指就他人之犯罪加以助力，使其易於實施之積
    極的或消極的行為而言。如在正犯實施前，曾有幫助行為，
    其後復參與犯罪構成要件之行為者，即已加入犯罪之實施，
    其前之低度行為應為後之高度行為所吸收，仍成立共同正犯
    ，不得以從犯論。被告佯裝為許桐銘之會計，協助許桐銘與
    王紹宇簽立上開合約書取信於王紹宇，其所為已屬參與詐欺
    取財之構成要件行為，揆諸前揭說明，應論以共同正犯，而
    非幫助犯。是核被告所為，係犯刑法第339條第1項之詐欺取
    財罪。被告與許桐銘間，就所犯上開犯行，有犯意聯絡與行
    為分擔，應論以共同正犯。公訴意旨認被告所為係犯幫助詐
    欺取財罪，容有誤會。
  ㈡被告與許桐銘於密接時間內數次向王紹宇詐騙進而使其匯款
    、交付現金，其目的係為達到向王紹宇詐欺取財之意圖，顯
    係基於同一詐欺取財之行為決意所為，且侵害之法益同一，
    各行為之獨立性極為薄弱，依一般社會健全觀念，在時間差
    距上，難以強行分開，應視為數個舉動之接續施行，合為包
    括之一行為予以評價，應論以接續犯之一罪。
  ㈢爰以行為人之責任為基礎，審酌被告正值青壯，有謀生能力
    ，竟不思循正當途徑賺取財物，與許桐銘共犯本案詐欺取財
    犯行，造成告訴人王紹宇財產損失，亦破壞社會間人與人之
    信任關係，行為實值非難，復考量被告犯後坦承犯行，迄今
    未與告訴人和解，而未能實際填補告訴人所受損害之犯後態
    度，另兼衡其於本案犯行中分擔之工作、告訴人受騙之金額
    非微，復酌以被告自述之智識程度、家庭生活暨經濟狀況（
    見本院卷第193頁、第194頁）等一切情狀，量處如主文所示
    之刑，及諭知易科罰金之折算標準。
  ㈣本案依卷內資料，告訴人受騙後係將款項匯至許桐銘所有之
    前開帳戶，或交付現金予許桐銘，業認定如上，而被告於本
    院審理時供述：我沒有獲得什麼利益等語（見本院卷第184
    頁），復無證據證明被告實際上獲有任何犯罪所得，故不予
    宣告沒收。
據上論斷，依刑事訴訟法第273條之1第1項、第299條第1項前段
，判決如主文。
本案經檢察官程慧晶提起公訴，檢察官林豐正到庭執行職務。
中　　華　　民　　國　　111 　年　　2 　　月　　25　　日
                  刑事第二庭  法  官  簡鈺昕
以上正本證明與原本無異。 　　　　　　　　　
如不服本判決應於收受判決後20日內向本院提出上訴書狀，並應
敘述具體理由；其未敘述上訴理由者，應於上訴期間屆滿後20日
內向本院補提理由書（均須按他造當事人之人數附繕本）。「切
勿逕送上級法院」。
                              書記官  林芳宜
中　　華　　民　　國　　111 　年　　2 　　月　　25　　日
附錄本案論罪科刑法條全文：
中華民國刑法第339條
（普通詐欺罪）
意圖為自己或第三人不法之所有，以詐術使人將本人或第三人之
物交付者，處5年以下有期徒刑、拘役或科或併科50萬元以下罰
金。
以前項方法得財產上不法之利益或使第三人得之者，亦同。
前二項之未遂犯罰之。